【裁判字號】    89,交易,29
【裁判日期】    890429
【裁判案由】    過失傷害
【裁判全文】
臺灣彰化地方法院刑事判決                          八十九年度交易字第二九號
    公  訴  人  臺灣彰化地方法院檢察署檢察官
    被      告  甲○○
右列被告因過失傷害案件，經臺灣彰化地方法院檢察署檢察官提起公訴（八十九年度
偵字第二三七號），本院判決如左：
    主      文
甲○○無罪。
    理      由
一、本件公訴意旨略以：被告甲○○於民國八十八年七月一日下午，駕駛車牌號碼Ａ
    五一六七六號自用小客車，沿彰化縣彰化市○○路由南向北方向行駛，於同日下
    午三時三十分許，途經彰化師範大學附設小學前巷子時，應注意汽車行駛時，應
    注意車前狀況並隨時採取必要之安全措施及車輛行經無號誌路口，左轉車應讓直
    行車先行，且依當時情狀並無不能注意之情形，竟疏未注意而逕由中山路左轉欲
    到師大附小接送子女，適有乙○○騎乘機車由北往南方向行駛，為避免撞擊甲○
    ○所駕駛之前揭自小客車因緊急煞車而不慎跌倒，致乙○○受有外傷性下肢挫傷
    、右脛骨右腓骨骨折、右膝及右踝挫傷等傷害，因認被告涉有過失傷害罪嫌。
二、按犯罪事實應依證據認定之，無證據不得推定其犯罪事實；又不能證明被告犯罪
    者，應諭知無罪之判決，刑事訴訟法第一百五十四條、第三百零一條第一項前段
    分別定有明文。次按犯罪事實之認定，應憑證據，如未能發現相當證據，或證據
    不足以證明，自不能以推測或擬制之方法以為裁判基礎；又認定不利被告之事實
    ，須依積極證據，苟積極證據不足為不利於被告事實之認定時，即應為有利於被
    告之認定，更不必有何有利之證據，又告訴人之告訴，係以使被告受刑事訴追為
    目的，是其陳述是否與事實相符，仍應調查其他證據以資審認，分別有最高法院
    三十年上字第八一六號、四十年臺上字第八六號、五十二年臺上字第一三００號
    判例可參，本件公訴意旨認被告涉有過失傷害罪嫌係以告訴人乙○○指述被告在
    前揭時地駕車左轉，未停讓直行騎乘機車之告訴人先行，致告訴人因緊急煞車而
    跌倒受傷，被告在偵訊亦供述伊轉過去，要往國小方向前進時，從餘光看一機車
    倒在地上，被告就將車停在國小旁邊去找告訴人為據，並以告訴人之驗傷診斷書
    在卷為佐證，訊據被告則堅決否認有何不法犯行，並以該路段之雙黃線在巷口處
    有缺口，伊是日在該缺口處等前方燈號轉紅燈以左轉時，看到告訴人已騎乘機車
    跌倒在地上，伊左轉後，基於善意，將車停妥，上前拿衛生紙給告訴人，數月後
    ，告訴人卻到學校等伊，並無端誣指告訴人過失傷害等語為辯，經查：
（一）、卷附驗傷診斷書僅能證明告訴人受傷之事實，並不能證明確係被告過失造成
        告訴人受傷。
（二）、公訴意旨所載之車號Ａ五一六七六號車確係被告所有，於八十七年六月十一
        日領牌，為三菱ＧＡＬＡＮＴ一九九八ＣＣ紫色（趨近黑紫色）轎車，業據
        被告於本院調查時提出行車執照原本為證，並有行車執照影本及車輛照片在
        卷可參，經本院提示該車照片供告訴人指認，告訴人表示肇事車輛並非該車
        ，並表示車禍肇事對方所駕駛之車輛為藍色舊車，（烤漆）已無亮面，車尾
        下垂，有訊問筆錄足稽，告訴人所描述之肇事車輛與被告所有之車號Ａ五一
        六七六號車相距甚遠，肇事車輛並非Ａ五一六七六號車已足認定，而被告名
        下尚有一輛車號ＰＲ八五四七號自用小貨車，經本院提示照片，告訴人亦明
        確表示對方所駕之車並非貨車，又Ａ五一六七六號車係於順益企業公司之廠
        房維修及定期保養，於八十八年七月一日之前後一個月均未曾入廠維修及保
        養，亦有車輛修理查詢列印表足稽，既未入廠維修保養，衡情被告於八十八
        年七月一日應係駕駛前揭車號Ａ五一六七六號車，而非告訴人所指之舊車，
（三）、被告固於偵訊供述「我轉過去，要往國小方向前進，我轉過時從餘光看一機
        車倒在地上，我就將車停在國小旁邊去找乙○○」，惟依此供詞，被告在轉
        彎時，告訴人應係已倒地，而告訴人在偵訊及本院均指述對方車輛係先由對
        向快車道轉入告訴人方向之機車道逆向行駛，致告訴人急速煞車而跌倒，是
        依告訴人所述，伊煞車時，對方車輛應係與伊對向行駛，並非轉彎中，而彰
        化市○○路○○道，聯絡彰化市與臺中縣市，車輛熙來攘往，川流不息，依
        告訴人指述及被告於偵訊所供，並參諸被告所有車輛並非肇事車輛一節，本
        案應係於被告在雙黃線缺口待轉時，有他車輛逆向行駛，致告訴人跌倒，尚
        未能爬起時，適被告左轉看到告訴人跌坐地上，而上前救援，而遭告訴人誤
        認。
綜核上情，本案除告訴人指述外，別無其他積極事證證明被告涉有過失傷害犯行，本
案被告犯罪不能證明，應依法諭知無罪判決。
據上論斷，應依刑事訴訟法第三百零一條第一項，判決如主文。
本案經檢察官陳德芳到庭執行職務。
中      華      民      國    八十九    年    四    月    二十九  日
                                臺灣彰化地方法院刑事第三庭
                                法     官  姚  勳  昌
右正本證明與原本無異。
如不服本判決，應於判決送達後十日內，向本院提出上訴狀( 須附繕本 )。
告訴人或被害人對於判決如有不服具備理由請求檢察官上訴者，其上訴期間之計算係
以檢察官收受判決正本之日期為準。
                                法院書記官 楊  筱  惠
中      華      民      國    八十九    年    五    月    二      日
刑事訴訟法第三百零一條第一項：
不能證明被告犯罪或其行為不罰者，應諭知無罪之判決。


司法院資訊處製作；財團法人民間司法改革基金會備份。
